臺灣臺中地方法院刑事裁定
110年度聲字第3906號
聲  請  人  臺灣臺中地方檢察署檢察官
受  刑  人  王秀英




上列聲請人因受刑人數罪併罰有二裁判以上，聲請定其應執行之
刑（110年度執聲字第2623號），本院裁定如下：
    主    文
王秀英犯如附表所示各罪所處之刑，應執行有期徒刑貳年拾月。
    理    由
一、聲請意旨略以：受刑人王秀英犯數罪，先後經判決確定如附
    表，應依刑法第53條、第51條第5 款規定，定應執行之刑，
    爰依刑事訴訟法第477 條第1 項聲請裁定等語。
二、按裁判確定前犯數罪者，併合處罰之；數罪併罰，有2裁判
    以上者，依刑法第51條之規定，定其應執行之刑；宣告多數
    有期徒刑者，於各刑中之最長期以上，各刑合併之刑期以下
    ，定其刑期，但不得逾30年，刑法50條第1項前段、第53條
    及第51條第5款分別定有明文。又「（第1項）裁判確定前犯
    數罪者，併合處罰之。但有下列情形之一者，不在此限：一
    、得易科罰金之罪與不得易科罰金之罪。二、得易科罰金之
    罪與不得易服社會勞動之罪。三、得易服社會勞動之罪與不
    得易科罰金之罪。四、得易服社會勞動之罪與不得易服社會
    勞動之罪。」、「（第2項）前項但書情形，受刑人請求檢
    察官聲請定應執行刑者，依第51條規定定之。」，同法第50
    條亦規定甚明。次按法律上屬於自由裁量之事項，有其外部
    性界限及內部性界限，並非概無拘束；數罪併罰有二裁判以
    上宣告多數有期徒刑者，依上開規定係採「限制加重原則」
    規範執行刑之法定範圍，為其定刑之外部界限，乃因一律將
    宣告刑累計執行，刑責恐將偏重而過苛，不符現代刑事政策
    及刑罰之社會功能，而有必要透過定應執行刑程序，授權法
    官對被告本身及所犯各罪為總檢視，進行充分而不過度之評
    價，以妥適調整之（最高法院108年度台抗字第671號裁定意
    旨參照）。
三、經查，受刑人因竊盜等案件，經法院先後判處如附表所示之
    刑，均經分別確定在案，有各該判決書及臺灣高等法院被告
    前案紀錄表各1 份在卷可稽，而附表編號10、11為不得易科
    罰金、得易服社會勞動之罪，其餘則為得科罰金、易服社會
    勞動之罪，屬刑法第50條第1 項但書之情形，茲檢察官依受
    刑人之請求向本院聲請定其應執行之刑，亦有臺灣臺中地方
    檢察署刑法第50條第1 項但書案件是否請求定應執行刑調查
    表可佐，本院審核認聲請為正當，並衡酌受刑人所犯各罪之
    犯罪類型、行為態樣、手段、動機、侵害法益種類及責任非
    難程度，暨附表編號1 至5 所示之罪經定應執行有期徒刑11
    月確定、附表編號6 至8 所示之罪經定應執行有期徒刑10月
    確定、附表編號10至11所示之罪經定應執行有期徒刑7 月確
    定等一切情狀，經整體評價後，定其應執行之刑。至於數罪
    併罰中之一罪，依刑法規定得易科罰金，若因與不得易科之
    他罪併合處罰結果而不得易科罰金時，原可易科部分所處之
    刑，自亦無庸為易科折算標準之記載（司法院釋字第144 號
    解釋意旨參照），併予敘明。
四、依刑事訴訟法第477 條第1 項，刑法第50條第2項、第53條
    、第51條第5 款，裁定如主文。　　　　　 
中　　華　　民　　國　　110 　年　　12　　月　　3 　　日
                  刑事第十二庭  法  官  廖慧娟
以上正本證明與原本無異。
如不服本裁定，應於收受送達後5日內向本院提出抗告狀。（應
附繕本）
　　　　　　　　　　　　　　　　書記官  陳青瑜
中　　華　　民　　國　　110 　年　　12　　月　　3 　　日
附表：
編       號          1                  2                  3      罪       名  竊盜              竊盜              竊盜 宣   告  刑  有期徒刑4月        有期徒刑4月        有期徒刑2月 犯罪日期  109年6月15日      109年11月30日      109年6月25日 偵查(自訴)機關年度案號  臺中地檢109年度偵字第22822號等    臺中地檢109年度偵字第12566號    臺中地檢109年度偵字第29182號等  最後事 實審 法    院      臺中地院           臺中地院           臺中地院  案   號      110年度簡字第453號 110年度中簡字第1192號                110年度簡字第527號  判決日期 110年4月28日      110年5月24日      110年5月27日 確定判 決   法    院      臺中地院           臺中地院           臺中地院  案   號      110年度簡字第453號 110年度中簡字第1192號          110年度簡字第527號  判決確定日期    110年5月26日                      110年6月15日                      110年6月22日 備      註             臺中地檢110年度執字第9403號（110年度執更字第4227號)  臺中地檢110年度執字第8308號(110年度執更字第4227號）   臺中地檢110年度執字第10171號（110年度執更字第4227號）   編號1至5經定應執行有期徒刑11月   

編       號          4                  5                  6    罪       名  竊盜              竊盜              竊盜 宣  告   刑  有期徒刑2月        有期徒刑2月        有期徒刑3月 犯罪日期  109年7月3日      109年8月6日      109年6月5日 偵查(自訴)機關年度案號  臺中地檢109年度偵字第29182號等    臺中地檢109年度偵字第29182號等    臺中地檢109年度偵字第25403號等  最後事 實審 法    院      臺中地院           臺中地院           臺中地院  案   號      110年度簡字第527號 110年度簡字第527號 110年度簡字第493號  判決日期 110年5月27日      110年5月27日      110年6月7日 確定判 決   法    院      臺中地院           臺中地院           臺中地院  案   號      110年度簡字第527號 110年度簡字第527號 110年度簡字第493號  判決確定日期    110年6月22日                    110年6月22日                      110年7月13日 備       註             臺中地檢110年度執字第10171號（110年度執更字第4227號）      臺中地檢110年度執字第11329號   編號1至5經定應執行有期徒刑11月  編號6至8經定應執行有期徒刑10月 

編       號          7                  8                9    罪       名  竊盜              竊盜              竊盜 宣  告   刑  有期徒刑4月        有期徒刑5月        有期徒刑4月 犯 罪 日 期  109年6月25日      109年9月2日      110年3月10日 偵查(自訴)機關年度案號  臺中地檢109年度偵字第25403號等    臺中地檢109年度偵字第25403號等    臺中地檢110年度偵字第20095號  最後事 實審 法    院      臺中地院           臺中地院           臺中地院  案   號      110年度簡字第493號 110年度簡字第493號 110年度豐簡字第389號  判決日期 110年6月7日      110年6月7日    110年8月12日 確定判 決   法    院      臺中地院           臺中地院           臺中地院  案   號      110年度簡字第493號 110年度簡字第493號 110年度豐簡字第389號  判決確定日期    110年7月13日                  110年7月13日                    110年9月8日 備      註             臺中地檢110年度執字第11329號   臺中地檢110年度執字第11331號   編號6至8經定應執行有期徒刑10月   

編       號          10                  11                12    罪       名  藥事法              藥事法            竊盜 宣  告   刑  有期徒刑6月        有期徒刑6月        有期徒刑5月 犯 罪 日 期  109年10月1日      109年10月1日      109年8月28日 偵查(自訴)機關年度案號  臺中地檢109年度偵字第33737號    臺中地檢109年度偵字第33737號    臺中地檢109年度偵字第36639號  最後事 實審 法    院      臺中地院           臺中地院           臺中地院  案   號      110年度簡字第737號 110年度簡字第737號 110年度簡字第726號  判決日期 110年8月20日      110年8月20日    110年8月11日 確定判 決   法    院      臺中地院           臺中地院           臺中地院  案   號      110年度簡字第737號 110年度簡字第737號 110年度簡字第726號  判決確定日期    110年9月22日                  110年9月22日                    110年9月27日 備      註             臺中地檢110年度執字第11745號    臺中地檢110年度執字第11769號   編號10至11經定應執行有期徒刑7月